臺灣臺南地方法院刑事判決
111年度易字第267號
公  訴  人  臺灣臺南地方檢察署檢察官
被      告  郭清福



上列被告因竊盜案件，經檢察官提起公訴（111年度營偵字第8號
、111年度營偵字第187號），被告於本院準備程序進行中，就被
訴事實為有罪之陳述，經本院裁定以簡式審判程序審理，判決如
下：
    主  文
郭清福犯踰越窗戶竊盜罪，處有期徒刑陸月，如易科罰金，以新
臺幣壹仟元折算壹日；又犯侵入住宅竊盜罪，處有期徒刑陸月，
如易科罰金，以新臺幣壹仟元折算壹日。應執行有期徒刑捌月，
如易科罰金，以新臺幣壹仟元折算壹日。
未扣案犯罪所得蔬菜及肉類（價值約新臺幣貳佰元）沒收，於全
部或一部不能沒收或不宜執行沒收時，追徵其價額。
    犯罪事實及理由
一、本案犯罪事實及證據，均引用檢察官起訴書之記載（如附件
    ），並補述：證據部分補充「被告郭清福於本院訊問程序、
    準備程序及審理時之自白」。
二、論罪科刑：
  ㈠核被告郭清福所為，係犯刑法第321條第1項第2款之踰越窗戶
    竊盜罪、同法第321條第1項第1款之侵入住宅竊盜罪。被告2
    次竊盜犯行，係先後於不同之時間、地點，分別起意為之，
    犯意有別，行為殊異，應予分論併罰。
  ㈡爰審酌被告不知以正途獲取所需財物，分別以踰越窗戶、侵
    入住宅之方式竊取他人財物，顯然缺乏尊重他人財產權之觀
    念，行為應予非難；惟念其犯後坦承犯行，態度尚可；參以
    被告竊得之銀牌1面，已由員警發還被害人郭慶順，有贓物
    認領保管單1份附卷可參（警1卷第25頁）；並考量被告有多
    次竊盜前科，有臺灣高等法院被告前案紀錄表1份在卷可佐
    ，素行不佳；兼衡其竊盜之動機、目的、手段、竊取財物之
    價值，暨其自陳教育程度為國中畢業，未婚，無子女，現罹
    患大腸癌末期，為低收入戶，家庭經濟狀況貧寒（本院卷第
    153至154頁）等一切情狀，分別量處如主文所示之刑，及諭
    知易科罰金之折算標準，並定其應執行之刑，暨諭知易科罰
    金之折算標準，以資警惕。
三、沒收：
  ㈠被告竊得之蔬菜及肉類（價值約新臺幣200元），雖未扣案，
    仍應依刑法第38條之1第1項前段規定宣告沒收，併諭知於全
    部或一部不能沒收或不宜執行沒收時，追徵其價額。
  ㈡被告竊得之銀牌1面，已由員警發還被害人，業如前述，爰依
    刑法第38條之1第5項規定，不予宣告沒收。 
據上論斷，應依刑事訴訟法第273條之1第1項、第299條第1項前
段、第310條之2、第454條第2項，判決如主文。
本案經檢察官蘇榮照提起公訴，檢察官紀芊宇到庭執行職務。 
中　　華　　民　　國　　111 　年　　5 　　月　　31　　日
　　　　　　　　　刑事第十一庭  法　官　張郁昇
以上正本證明與原本無異。
如不服本判決應於收受本判決後20日內向本院提出上訴書狀，並
應敘述具體理由。其未敘述上訴理由者，應於上訴期間屆滿後20
日內向本院補提理由書狀（均須按他造當事人之人數附繕本）「
切勿逕送上級法院」。 
　　　　　　　　　　　　　　　　書記官　陳冠盈
中　　華　　民　　國　　111 　年　　5 　　月　　31　　日
中華民國刑法第321條
犯前條第1項、第2項之罪而有下列情形之一者，處6月以上5年以
下有期徒刑，得併科50萬元以下罰金：
一、侵入住宅或有人居住之建築物、船艦或隱匿其內而犯之。
二、毀越門窗、牆垣或其他安全設備而犯之。
三、攜帶兇器而犯之。
四、結夥三人以上而犯之。
五、乘火災、水災或其他災害之際而犯之。
六、在車站、港埠、航空站或其他供水、陸、空公眾運輸之舟、
    車、航空機內而犯之。
前項之未遂犯罰之。
【附件：（附件內容除列出者，餘均省略）】
臺灣臺南地方檢察署檢察官起訴書
                                      111年度營偵字第8號
                                    111年度營偵字第187號
　　被　　　告　郭清福　男　40歲（民國00年00月00日生）
　　　　　　　　　　　　住臺南市○○區○○里○○○00號
　　　　　　　　　　　　居臺南市○○區○○里○○00○0號
　　　　　　　　　　　　國民身分證統一編號：Z000000000號
上列被告因竊盜案件，已經偵查終結，認應該提起公訴，茲將犯
罪事實及證據並所犯法條分敘如下：
　　　  犯罪事實
一、郭清福意圖為自己不法之所有，分別為下列竊盜行為：
  ㈠於民國110年11月17日0時23分許，步行至臺南市○○區○○里○○0
    0號「聖和宮」，先從聖和宮後方以梯子爬至2樓，再撞開2
    樓窗戶門板進入聖和宮內，徒手竊取該宮廟所有懸掛在神明
    神尊上之銀牌一面（約39.5公克，價值新臺幣1萬元），於
    得手後離去。嗣聖和宮廟祝郭慶順發現遭竊報警，經警調閱
    監視器錄影畫面後，始查獲上情。
  ㈡於110年11月27日15時許，騎乘腳踏車至臺南市○○區○○路0○0
    號「華興螺絲公司」外籍移工宿舍，侵入該外籍移工宿舍內
    ，徒手竊取PATIGDAS CHRISTOPHER LITAS（中文名：克里斯
    托弗）放置在該宿舍冰箱內之蔬菜及肉類（價值約新臺幣20
    0元），於得手後騎乘腳踏車離去。嗣該公司經理暨宿舍管
    理人周献章發現遭竊報警，經警調閱監視器錄影畫面後，始
    查獲上情。
二、案經臺南市政府警察局學甲分局報告偵辦。
　　　　證據並所犯法條
一、上揭犯罪事實，業經被告郭清福於警詢時坦承不諱，核與被
    害人郭慶順、周献章指述、證人PATIGDAS CHRISTOPHER LIT
    AS證述情節大致相符，並有臺南市政府警察局學甲分局扣押
    筆錄、扣押物品目錄表、贓物認領保管單、現場照片、監視
    器錄影光碟暨畫面擷取、扣案物照片等在卷可稽，足認被告
    自白與事實相符。本件事證明確，被告犯嫌堪予認定。
二、核被告就犯罪事實一、㈠所為，係犯刑法第321條第1項第2款
    之加重竊盜罪嫌；就犯罪事實一、㈡所為，係犯刑法第321條
    第1項第1款之加重竊盜罪嫌。被告所犯上開2次竊盜犯行，犯
    意各別，請予分論併罰。
三、依刑事訴訟法第251條第1項提起公訴。
　　此　致
臺灣臺南地方法院
中　　華　　民　　國　 111　　年　　1 　　月　　13　　日
　　　　　　　　　　　　　　　檢察官  蘇榮照
本件證明與原本無異
中　　華　　民　　國　 111　　年　　2 　　月　　8 　　日
                              書記官  鍾明智